臺灣高等法院臺中分院民事裁定
111年度上字第171號
上  訴  人  張樹根  
訴訟代理人  葉耀中律師
上列上訴人因與被上訴人張月雲等8人間請求返還不當得利事件
，不服本院於中華民國111年9月21日所為第二審判決，提起上訴
，本院裁定如下：
    主  文
上訴人應於收受本裁定正本七日內，補繳第三審裁判費新臺幣14
,404元，如未依限補正，即裁定駁回上訴。
    理  由
一、按提起第三審上訴，應依民事訴訟法第77條之16規定，繳納
    裁判費，此為必須具備之程式；當事人提起第三審上訴，若
    未依上開規定繳納裁判費者，原第二審法院應定期間命其補
    正，如不於期間內補正，應以裁定駁回之，民事訴訟法第48
    1條準用第442條第2項定有明文。次按以一訴主張數項標的
    者，其價額合併計算之。但所主張之數項標的互相競合或應
    為選擇者，其訴訟標的價額，應依其中價額最高者定之；因
    定期給付或定期收益涉訟，以權利存續期間之收入總數為準
    ；期間未確定時，應推定其存續期間。但其期間超過10年者
    ，以10年計算，同法第77條之2第1項、第77條之10分別定有
    明文。又出租人或承租人依民法第425條之1第2項規定訴請
    核定租金，應適用民事訴訟法第77條之10規定，核定其訴訟
    標的價額（最高法院110年度台聲字第2948號裁定要旨參照
    ）。
二、經查，上訴人對本院第二審判決提起上訴，先位之訴請求被
    上訴人將坐落臺中市○○區○○段000地號（占用面積36平方公
    尺）土地上未辦保存登記建物拆除，並返還占用部分土地，
    訴訟標的價額應以起訴時該土地之客觀交易價額為準，而上
    訴人係於民國109年2月14日經由強制執行程序拍賣取得上開
    土地，距本件起訴時之109年12月1日僅10個月餘，以拍定金
    額作為上開土地起訴時之客觀交易價額，自較土地公告現值
    更合於交易實況，應屬適當，核其訴訟標的價額新臺幣（下
    同）2,762,526元（計算式：占用面積36平方公尺÷土地總面
    積38平方公尺×拍定金額2,916,000元＝2,762,526元，小數點
    後四捨五入），其餘請求給付不當得利部分，係一訴附帶請
    求，不併算其價額；備位之訴依民法第425條之1第2項規定
    ，訴請核定兩造間就占用部分土地自109年2月14日起租金數
    額為每月租金4,536元，係對本院判決核定每月租金821元，
    主張每月租金應再增加3,715元（計算式：4,536元－821元＝3
    ,715元），且其主張以占用土地之返還為兩造間租賃關係之
    終止日，係未定有期限，亦無從推算存續期間，依民事訴訟
    法第77條之10規定，應以10年計，則計算權利存續期間之租
    金總數為445,800元（計算式：3,715元×12月×10年＝445,800
    元），另一併請求給付同額租金部分，兩者經濟目的同一，
    應屬訴訟標的競合，依民事訴訟法第77條之2第1項但書規定
    ，無庸合併計算價額。上開先、備位之訴訟標的競合，應依
    較高之先位之訴之訴訟標的價額2,762,526元定之，應徵第
    三審裁判費42,634元。而扣除上訴人前已繳納第三審裁判費
    28,230元（見外放之本院自行收納款項收據），應再繳納14
    ,404元，爰依前揭規定，命上訴人應於收受本裁定送達起7
    日內補正，逾期未補正，即駁回其上訴，特此裁定。　　
中　　華　　民　　國　　111 　年　　11　　月　　7 　　日
                   民事第四庭   審判長法　官  林慧貞
　　　　　　　　　　　　　　          法　官  鄭舜元  
　　　　　　　　　　　　　　　        法　官  劉惠娟 
正本係照原本作成。
核定訴訟標的價額部分得抗告，其餘不得抗告。
如不服本裁定應於裁定送達後10日內向本院提出抗告理由狀（須
按他造人數附具繕本），並繳納抗告裁判費新台幣1000元。因疫
情而遲誤不變期間，得向法院聲請回復原狀。

                                      書記官  陳文明 
　　　　　　　　　　　　　　　　　　　 
中　　華　　民　　國　　111 　年　　11　　月　　7 　　日